臺灣臺北地方法院刑事判決　　　　　　　　　　　　　　九十一年度訴字第五七號
　　公　訴　人　臺灣臺北地方法院檢察署檢察官
　　被　　　告　乙○○ 原名.
　　選任辯護人　洪健樺律師
右列被告因毒品危害防制條例案件，經檢察官提起公訴（九十年度偵字第九九○五號
），本院判決如左：
    主  文
乙○○持有第二級毒品，累犯，處有期徒刑參月。又連續轉讓第二級毒品，累犯，處
有期徒刑拾月。又共同連續販賣第二級毒品，累犯，處有期徒刑柒年肆月。應執行有
期徒刑捌年肆月。
扣案如附表所示一、三、四之物沒收銷燬之，二、五之物沒收之。
    事  實
一、乙○○前因賭博案件，經臺灣臺北地方法院以八十六年度易字第四三八六號判處
    有期徒刑四月確定，並於民國八十六年十一月七日執行完畢。詎猶不知悔改，明
    知大麻屬於毒品危害防制條例所管制之第二級毒品，於九十年四月底，透過姓名
    年籍不詳綽號「阿豪」之男子向另一名姓名年籍不詳綽號「阿明」之男子，以一
    包新台幣（下同）八千元之代價購得大麻煙草一包以供自己吸食之用而持有之。
二、乙○○基於轉讓第二級毒品概括犯意，自九十年四月初某日起至同年五月四日止
    ，連續二至三次，在台北縣三重市○○○路金國戲院地下室之「金櫃舞廳」，無
    償提供第二級毒品ＭＤＭＡ供男友丙○○施用。
三、乙○○又另基於販賣第二級毒品ＭＤＭＡ之概括犯意，以每顆二百四十元之代價
    向綽號「黑猴」之不詳姓名男子購買ＭＤＭＡ後，於同年四月十九日十九時許，
    與丙○○（為現役軍人，所涉販賣毒品罪嫌，另由國防部北部地方軍事法院桃園
    分院審理中）基於共同犯意聯絡，以電話指示丙○○至其臺北市○○○路三九九
    巷二十一號十三樓之三住處，拿取房間內所置ＭＤＭＡ十二顆中之四顆，於同日
    二十三時許，送至台北市○○○路「麥當勞」前，以每顆三百元之價格，販賣予
    綽號「吉米」之男子，復連續於同年五月二日，在上址租屋處旁之停車場，以同
    一價格販賣ＭＤＭＡ予綽號「可樂」及「阿妹」之女子各乙顆。嗣於同年五月七
    日十五時四十五分許，為警持檢察官核發之搜索票，在乙○○上址租屋處臥室床
    頭櫃搜得ＭＤＭＡ十八顆，另於冰箱冷凍庫扣得大麻乙包（經鑑驗結果分為兩包
    ），並在電視旁查獲其所有捲煙紙一包及大麻捲煙器乙個。
四、案經台北市憲兵隊移請臺灣台北地方法院檢察署檢察官偵查起訴。
    理  由
一、被告乙○○持有第二級毒品大麻乙包之犯罪事實（即事實欄一部份），業經被告
    於台北市憲兵隊詢問及偵審中坦承不諱，並有當場查獲之大麻乙包扣案可資佐證
    ，及法務部調查局鑑定通知書附卷可稽，事證明確。至事實欄二部分之犯罪事實
    ，亦經被告於台北市憲兵隊詢問及偵審時自白，核與證人丙○○於台北市憲兵隊
    詢問及偵審時到庭證述內容相符，復有ＭＤＭＡ藥丸十八顆扣案足憑，此部份事
    證亦臻明確，被告上開犯行均堪認定。至事實欄第三項部分，被告矢口否認有前
    揭行為，辯稱：沒有賣搖頭丸給吉米，也沒有賣搖頭丸給可樂與阿妹，並沒有吉
    米或可樂、阿妹等人存在，又稱本來是要送給可樂跟阿妹，是可樂、阿妹堅持要
    給錢，用以償還渠等之前欠被告之車資（見偵卷第五十二頁），忘記有無收到一
    顆三百元之對價（見偵卷第五十二頁背面），拿搖頭丸給吉米並沒有賺錢云云。
二、然查：被告曾於九十年五月七日在台北市憲兵隊詢問時對如何指示證人丙○○將
    搖頭丸四顆販賣給吉米之過程描述詳實，核與證人丙○○於九十年五月十七日第
    一次至台北市憲兵隊做筆錄時之陳述相符（見偵查卷第三十九頁），前情並經證
    人丙○○於偵審中復為相同之證述（見偵查卷第七十七頁背面，本院卷第五十三
    、第五十四及一百二十二頁），而與台北地方法院檢察署甲○銘聲字八三號通訊
    監察書所附報告摘要本（見國防部北部地方軍事法院桃園分院九十年八月二十九
    日桃審字第二二六號卷第三十頁背面、第三十一頁）若合符節，該台北地方法院
    檢察署甲○銘聲字第八三號通訊監察錄音帶雖因受潮不堪使用而予以銷毀，有法
    務部調查局台北市調查處函在卷足憑（見本院卷第一百一十六頁），惟該通訊監
    察書所附報告摘要本既為依據合法通訊監察所衍生之證據，自仍有證據能力，除
    有相當證據可證明與事實不符者外，尚不容被告爭執其證據能力，而上開通訊監
    察書經提示證人丙○○審視，亦經其證明確為斯時被告與伊之談話內容（見本院
    卷第一百一十九頁），由是可之，通聯紀錄所載內容確有其證據力。而被告確曾
    指示證人丙○○交付第二級毒品ＭＤＭＡ予吉米之事實，既經證人丙○○迭次指
    證明確，且有通聯紀錄可稽，足見其販賣毒品之犯行非虛。被告另以證人丙○○
    受渠指示販賣搖頭丸之成本高於售價，據以推論渠並無販賣意圖云云。惟查，毒
    品危害防制條例之販賣罪，只須於有償讓與他人之初係基於營利之意思，茍因故
    無法高於購入原價出售，最後不得不以原價或低於原價贈與他人時仍屬販賣行為
    ，此有最高法院八十四年度第三次刑事庭會議決議可資參照，被告所辯委無可採
    ，本案被告指示證人丙○○交付買主吉米ＭＤＭＡ四顆，並索價每顆三百元之犯
    罪行為，當屬可信。另就被告於前揭時地販賣ＭＤＭＡ給可樂、阿妹之行為，亦
    經被告自白在卷，被告上開陳述既係本於自由意識所為，自屬可據。此外，復有
    ＭＤＭＡ十八顆、大麻乙包（經鑑驗結果分為兩包）、捲煙紙一包及大麻捲煙器
    乙個扣案可徵，而上開ＭＤＭＡ、大麻物品經送驗結果亦確認無訛，有法務部調
    查局檢驗通知書附卷可稽，本件事證已明，被告此部份犯行已可確定。
三、按ＭＤＭＡ（俗稱搖頭丸）係屬安非他命衍生物，為毒品危害防制條例第二條所
    列之第二級毒品，業經行政院衛生屬管制藥品管理局八十九年七月十一日管宣字
    第八六五五四號函公告，先予敘明。核被告為自己施用而持有大麻之行為，係犯
    毒品危害防制條例第十一條第二項之持有第二級毒品罪。被告連續數次無償讓與
    丙○○施用ＭＤＭＡ之行為係犯毒品危害防制條例第八條第二項之轉讓第二級毒
    品罪，其先後多次犯行，時間緊接，犯罪構成要件相同，顯係基於概括之犯意為
    之，為連續犯，應論以一罪，並加重其刑。被告指示丙○○販賣ＭＤＭＡ，係犯
    毒品危害防制條例第四條第二項之販賣第二級毒品罪，被告與丙○○間有犯意聯
    絡與行為分擔，均為共同正犯，被告持有ＭＤＭＡ之低度行為，分別為轉讓及販
    賣之高度行為所吸收，不另論罪；被告先後兩次販賣ＭＤＭＡ之犯行，時間緊接
    ，所犯為犯罪構成要件相同之罪，顯係基於概括犯意反覆為之，亦為連續犯，應
    以一罪論，並加重其刑。被告所犯持有第二級毒品罪、連續轉讓第二級毒品罪、
    共同連續販賣第二級毒品罪，犯意個別，罪名互異，應分論並罰。查被告曾於八
    十六年間因賭博案件，經本院判處有期徒刑四月，於八十六年十一月七日執行完
    畢，此有台灣高等法院檢察署刑案紀錄簡覆表在卷足稽，其於刑之執行完畢後五
    年以內再犯本件有期徒刑以上之罪，為累犯，應依法加重其刑。爰審酌被告之犯
    罪動機、目的、手段、所生危害及犯罪後之態度等一切情狀，量處如主文所示之
    刑，並定其應執行之刑，以資懲儆。扣案如附表所示一、三為毒品危害防制條例
    所管制之毒品，另扣案之附表所示四之物為專供施用毒品之器具，均應依法沒收
    銷燬之，至附表所示二、五之物為被告所有供犯罪所用之物，亦應依法宣告沒收
    ，附此敘明。
據上論斷，應依刑事訴訟法第二百九十九條第一項前段，毒品危害防制條例第四條第
二項、第八條第二項、第十一條第二項、第十八條第一項，刑法第十一條前段、第二
十八條、第五十六條、第四十七條、第五十一條第五款、第三十八條第一項第二款判
決如主文。
本案經檢察官孫小萍到庭執行職務
中      華      民      國      九十一      年      七      月    九    日
                                      臺灣臺北地方法院刑事第九庭
                                          法  官  汪漢卿
右正本證明與原本無異。
如不服本判決，應於判決送達後十日內，向本院提出上訴狀。
                                          書記官  蘇靜紅
中      華      民      國      九十一      年      七      月   十一   日
附表：
一、大麻煙草乙包，經鑑驗結果分為兩包，淨重二五‧三六克
二、煙捲七支
三、搖頭丸十八顆
四、大麻捲煙器乙個
五、捲煙紙乙包
